【裁判字號】    95,訴,148
【裁判日期】    950222
【裁判案由】    偽造文書等
【裁判全文】
臺灣板橋地方法院刑事判決               95年度訴字第148號
公  訴  人  臺灣板橋地方法院檢察署檢察官
被      告  乙○○
上列被告因偽造文書等案件，經檢察官提起公訴（94年度偵字第
15678 號），本院判決如下：
    主  文
乙○○竊盜，處拘役肆拾日，如易科罰金，以參佰元折算壹日；
又連續行使偽造私文書，足以生損害於他人，處有期徒刑參月，
如易罰金，以參佰元折算壹日。附表所示之信用卡簽帳單商店存
根聯上偽造之「甲○○」簽名共柒枚及信用卡簽帳單之持卡人存
根聯七紙均沒收。
    事  實
一、乙○○曾因詐欺案，經本院於民國八十八年四月九日以八十
    七年度易字第四三二六號判處有期徒刑九月，緩刑三年，嗣
    經臺灣高等法院以八十八年度上易字第三八八七號駁回上訴
    確定（不構成累犯）。竟意圖為自己不法之所有，於九十四
    年四月十六日十五時三十分許，在臺北縣三重市○○街七號
    寶貝龍兒童美術畫畫班內，趁甲○○不注意之際，打開其置
    於沙發上之手提包後，竊取裏面之皮夾（內有新臺幣（下同
    ）三千元、身分證、健保卡、信用卡、駕照、行照等）得手
    。嗣因發現皮夾內有甲○○之國泰世華銀行信用卡（卡號00
    00000000000000）及慶豐商業銀行信用卡（卡號0000000000
    000000）得手。嗣因發現皮夾內有上開信用卡，又基於行使
    偽造私文書及意圖為自己不法所有之概括犯意，於附表所示
    之時間、地點，假冒為甲○○本人，於簽帳單之私文書上偽
    造甲○○之簽名，致店員陷於錯誤，誤以為係甲○○本人消
    費商品，而交付乙○○所選購之商品，並使國泰世華銀行、
    慶豐銀行等發卡銀行誤認其係信用卡持卡人刷卡消費而代為
    墊付簽帳款，以此方法詐得如附表所示之商品得逞，並足以
    生損害於甲○○本人、上開信用卡特約商店對於交易相對人
    身分查核之正確性及國泰世華銀行、慶豐銀行對於信用卡交
    易管理之正確性。之後乙○○再將國泰世華信用卡及上開證
    件放回皮夾內，送至前開畫畫班內，並佯稱係於三重國小附
    近拾獲，請老師將皮夾交給失主；另於九十四年四月十八日
    十五時許將前開慶豐銀行信用卡棄置於垃圾筒。
二、案經甲○○訴請臺北縣政府警察局三重分局報請臺灣板橋地
    方法院檢察署檢察官偵查起訴。
    理  由
一、訊據被告乙○○坦承上開犯行不諱，核與告訴人甲○○、證
    人許朝成、林鈺芬、高秀鑾於警詢時之指證情節相符，並有
    國泰世華銀行及慶豐銀行之消費明細各一件、簽帳單影本共
    七紙、監視器翻拍照片六幀在卷可稽。從而，本件事證明確
    ，被告犯行堪以認定，應依法論科。
二、核被告乙○○所為，係犯刑法第三百二十條第一項竊盜罪、
    第二百十六條、第二百十條之行使偽造私文書罪、第三百三
    十九條第一項之詐欺取財罪。被告於信用卡簽帳單上偽造署
    押之行為係偽造私文書之部分行為；且其偽造私文書後復持
    以行使，其偽造之低度行為為行使之高度行為所吸收，均不
    另論罪。又其先後多次行使偽造私文書、詐欺取財等犯行，
    均時間緊密，犯罪構成要件相同，顯係基於概括犯意反覆為
    之，皆為連續犯，應依刑法第五十六條規定，分別論以一罪
    ，並加重其刑。被告所犯連續行使偽造私文書、連續詐欺取
    財二罪間，則有方法結果之牽連關係，應依刑法第五十五條
    之規定，從較重之連續行使偽造私文書罪處斷。又被告於行
    竊之初並不知皮夾內有信用卡，係後來發現有信用卡才起意
    盜刷等情，業據被告於本院審理中供述在卷。是其所犯竊盜
    、連續行使偽造私文書二罪間，犯意各別，行為互殊，應予
    分論併罰。爰審酌被告因一時貪念，致罹刑章，且犯罪後已
    坦承犯行，並清償所刷卡消費之款項，有慶豐銀行出具之清
    償證明及本院電話紀錄一件在卷可憑，兼衡其素行及被害人
    所受損害程度等一切情狀，分別量處如主文所示之刑，並均
    諭知易科罰金之折算標準。
三、如附表所示信用卡簽帳單商店存根聯上偽造之「甲○○」簽
    名共七枚，乃屬偽造之署押，不問屬於犯人與否，應依刑法
    第二百十九條之規定宣告沒收。至持卡人存根聯七紙（含編
    號七其上「甲○○」簽名之複寫），係被告所有，供本案犯
    罪所用之物，雖未扣案，然無證據證明業已滅失，爰依刑法
    第三十八條第一項第二款之規定宣告沒收。
據上論斷，應依刑事訴訟法第299 條第1 項前段，刑法第56條、
第320 條第1 項、第216 條、第210 條、第339 條第1 項、第55
條、第219 條、第41條第1 項前段、第38條第1 項第2 款，罰金
罰鍰提高標準條例第1 條前段、第2條，判決如主文。
本案經檢察官陳鴻濤到庭執行職務
中    華    民    國    95    年     2    月    22    日
                刑事第七庭  法  官  李君豪
上列正本證明與原本無異。
如不服本判決，應於判決送達後10日內向本院提出上訴狀。
                            書記官  蕭汝芳
中    華    民    國    95    年    2     月    23    日
附錄本案論罪科刑法條全文
中華民國刑法第210條：
(偽造變造私文書罪)
偽造、變造私文書，足以生損害於公眾或他人者，處五年以下有
期徒刑。
中華民國刑法第216條：
(行使偽造變造或登載不實之文書罪)
行使第條至第條之文書者，依偽造、變造文書或登載不實事項或
使登載不實事項之規定處斷。
中華民國刑法第320條：
(普通竊盜罪、竊佔罪)
意圖為自己或第三人不法之所有，而竊取他人之動產者，為竊盜
罪，處五年以下有期徒刑、拘役或五百元以下罰金。
意圖為自己或第三人不法之利益，而竊佔他人之不動產者，依前
項之規定處斷。
前二項之未遂犯罰之。
中華民國刑法第339條：
(普通詐欺罪)
意圖為自己或第三人不法之所有，以詐術使人將本人或第三人之
物交付者，處五年以下有期徒刑、拘役或科或併科一千元以下罰
金。
以前項方法得財產上不法之利益或使第三人得之者，亦同。
前二項之未遂犯罰之。
附表
┌──┬────┬─────┬────┬────┬────┐
│編號│時    間│地      點│購買物品│盜刷金額│盜刷卡別│
│    │        │          │        │新臺幣  │（署押）│
├──┼────┼─────┼────┼────┼────┤
│1   │94年4月 │臺北縣三重│黃金戒指│2160元  │國泰世華│
│    │16日16時│市○○路4 │1只     │        │銀行。  │
│    │8分     │段322 號珍│        │        │商店存根│
│    │        │愛珠寶銀樓│        │        │聯甲○○│
│    │        │          │        │        │簽名一枚│
│    │        │          │        │        │        │
├──┼────┼─────┼────┼────┼────┤
│2   │94年4月 │同上      │黃金戒指│2870元  │慶豐銀行│
│    │16日16時│          │1只     │        │商店存根│
│    │5分     │          │        │        │聯甲○○│
│    │        │          │        │        │簽名一枚│
├──┼────┼─────┼────┼────┼────┤
│3   │94年4月 │臺北縣三重│電話費  │4450元  │慶豐銀行│
│    │16日17時│市○○○路│        │        │商店存根│
│    │53分    │288 號遠傳│        │        │聯甲○○│
│    │        │電信公司  │        │        │簽名一枚│
│    │        │          │        │        │        │
├──┼────┼─────┼────┼────┼────┤
│4   │94年4月 │臺北縣三重│內衣    │5688元  │慶豐銀行│
│    │16日18時│市○○○街│        │        │商店存根│
│    │11分    │32號榮泉有│        │        │聯甲○○│
│    │        │限公司    │        │        │簽名一枚│
│    │        │          │        │        │        │
├──┼────┼─────┼────┼────┼────┤
│5   │94年4月 │臺北縣三重│黃金手鍊│4500元  │慶豐銀行│
│    │16日20時│市○○街  │1條     │        │商店存根│
│    │53分    │249號1樓金│        │        │聯甲○○│
│    │        │鼎豐銀樓  │        │        │簽名一枚│
├──┼────┼─────┼────┼────┼────┤
│6   │94年4月 │臺北縣三重│黃金手鍊│6090元  │慶豐銀行│
│    │17日10時│市○○○路│1條     │        │商店存根│
│    │14分    │147 號珍愛│        │        │聯甲○○│
│    │        │一世銀樓  │        │        │簽名一枚│
├──┼────┼─────┼────┼────┼────┤
│7   │94年4月 │臺北縣三重│黃金手鍊│5780元  │慶豐銀行│
│    │17日10時│市○○○路│1條     │        │商店存根│
│    │15分    │147 號金長│        │        │聯及持卡│
│    │        │山銀樓    │        │        │人存根聯│
│    │        │          │        │        │甲○○簽│
│    │        │          │        │        │名各一枚│
│    │        │          │        │        │（一式二│
│    │        │          │        │        │枚）    │
└──┴────┴─────┴────┴────┴────┘


司法院資訊處製作；財團法人民間司法改革基金會備份。
